【裁判字號】    97,抗,1989
【裁判日期】    980219
【裁判案由】    確定訴訟費用額
【裁判全文】
臺灣高等法院民事裁定                  97年度抗字第1989號
抗  告  人  臺灣中小企業銀行股份有限公司
法定代理人  丙○○
代  理  人  甲○○
抗告人因與相對人統振股份有限公司等間確定訴訟費用額事件，
對於中華民國97年9月25日臺灣臺北地方法院97年度聲字第2442
號所為裁定提起抗告，本院裁定如下：
    主  文
抗告駁回。
抗告訴訟費用由抗告人負擔。
    理  由
一、抗告意旨略以：抗告人前就兩造間清償借款事件向原法院聲
    請確定訴訟費用額，並未請求相對人統振股份有限公司 (下
    稱統振公司)及其法定代理人乙○○應負擔任何訴訟費用，
    然原法院97年7月30日裁定卻記載相對人統振公司及乙○○
    應連帶負擔訴訟費用，經相對人統振公司及乙○○提出抗告
    。惟上開錯誤非抗告人行為所致，原法院未提供抗告人陳述
    意見機會，逕於97年9月25日裁定命抗告人應負擔相對人統
    振公司及乙○○之抗告費用，實有不公，為此提起抗告等語
    。
二、原法院97年9月25日裁定略以：相對人於兩造清償借款事件
    中，並未獲敗訴判決確定，本無須為任何訴訟費用之負擔，
    原法院97年7月30日裁定命相對人統振公司及乙○○應連帶
    負擔訴訟費用部份，即有未合，相對人為此提起抗告為有理
    由，爰裁定自行撤銷，並命抗告人負擔抗告費用1000元等語
    。
三、按訴訟費用，由敗訴之當事人負擔。民事訴訟法第78條定有
    明文。經查：
(一)抗告人前訴請數碼戲胞科技娛樂股份有限公司、林煜晉、羅振
  雄、李建興、相對人統振公司返還消費借貸款，經原法院以95
  年度重訴字第479號判決數碼戲胞科技娛樂股份有限公司、林
  煜晉、羅振雄、李建興應連帶給付抗告人新台幣（以下同）
  1177萬元本息及違約金，而駁回抗告人其餘之訴，並諭知訴訟
  費用由數碼戲胞科技娛樂股份有限公司、林煜晉、羅振雄、李
  建興四人連帶負擔。抗告人提起上訴，經本院以96年度重上字
  第60號判決上訴駁回，並諭知第二審訴訟費用由上訴人（即本
  件抗告人）負擔。此據本院調閱前開卷宗查明無訛。
(二)次查，抗告人為本件確定訴訟費用額之聲請時，其聲請狀之當
  事人欄記載相對人統振公司為本件聲請之被告（見原審卷第1
  頁），足見抗告人仍將相對人統振公司列為本件聲請之對造當
  事人。惟承前述，統振公司於原法院95年度重訴字第479號事
  件中並未受敗訴判決，本無須負擔任何訴訟費用。是相對人統
  振公司對原法院命其負擔訴訟費用之裁定提起抗告，自有理由
  ，原法院依其抗告意旨自行撤銷該部分裁定，並命抗告人負擔
  系爭抗告費用1000元，即屬有據。至原裁定雖誤將統振公司之
  法定代理人乙○○並列為相對人而命連帶負擔該訴訟費用，然
  此就系爭抗告費用之負擔尚不生影響。從而，抗告人指摘原裁
  定所命抗告費用負擔部分不當，求予廢棄，為無理由，應予駁
  回。
四、據上論結，本件抗告為無理由，依民事訴訟法第495條之1第
    1項、第95條、第78條，裁定如主文。
中    華    民    國    98    年    2     月    19    日
                  民事第一庭
                      審判長 法  官 張耀彩
                             法  官 林金吾
                             法  官 盧彥如
正本係照原本作成。
不得再抗告。
中    華    民    國    98    年    2     月    20    日
                             書記官 鄭兆璋


司法院資訊處製作；財團法人民間司法改革基金會備份。
